<!DOCTYPE html PUBLIC "-//W3C//DTD XHTML 1.0 Transitional//EN" "http://www.w3.org/TR/xhtml1/DTD/xhtml1-transitional.dtd">
<html xmlns="http://www.w3.org/1999/xhtml">
<head>
	<meta http-equiv="Content-Type" content="text/html; charset=iso-8859-1" />
	<title>Ymmärrä suomea</title>
	<style type="text/css" media="all">@import "css/styles.css";</style>
	<script type="text/javascript" src="swfobject.js"></script>
</head>
<body class="font-medium">
	<div id="main-wrapper">
		<div id="topbar"></div>
		<div id="main-menu">
			<table cellspacing="0" cellpadding="0" border="0" class="add-links"><tr>
				<td class="item"><img class="raquo" src="i/raquo.gif" alt="" height="7" width="4" /><a href="/ymmarra/index.php?moduli=sanakirja">Sanakirja</a></td>
				<td class="item"><img class="raquo" src="i/raquo.gif" alt="" height="7" width="4" /><a href="/ymmarra/index.php?moduli=verbit">Verbiluettelo</a></td>
				<td class="item"><img class="raquo" src="i/raquo.gif" alt="" height="7" width="4" /><a href="/ymmarra/index.php?moduli=kielioppi">Kielioppi</a></td>
			</tr></table>
			<table cellspacing="0" cellpadding="0" border="0"><tr>
				<td class="item"><img class="raquo" src="i/raquo.gif" alt="" height="7" width="4" /><a href="/ymmarra/index.php">Etusivu</a></td>
				<td class="item"><img class="raquo" src="i/raquo.gif" alt="" height="7" width="4" /><a href="/ymmarra/index.php?moduli=tekstit">Lukutekstit</a></td>
			</tr></table>
		</div>
		<div id="content">
			<table cellspacing="0" cellpadding="0" border="0" id="content-wrapper"><tr>
				<td>
					<div id="left-menu">
												<div class="header-verb"><span>Verbit</span></div>
						<div class="menu">
								<div class="init"><a href="/ymmarra/index.php?moduli=verbit&kirjain=a">A</a></div>
								<div class="init"><a href="/ymmarra/index.php?moduli=verbit&kirjain=e">E</a></div>
								<div class="init"><a href="/ymmarra/index.php?moduli=verbit&kirjain=h">H</a></div>
								<div class="init"><a href="/ymmarra/index.php?moduli=verbit&kirjain=i">I</a></div>
								<div class="init"><a href="/ymmarra/index.php?moduli=verbit&kirjain=j">J</a></div>
								<div class="init"><a href="/ymmarra/index.php?moduli=verbit&kirjain=k">K</a></div>
								<div class="init"><a href="/ymmarra/index.php?moduli=verbit&kirjain=l">L</a></div>
								<div class="init"><a href="/ymmarra/index.php?moduli=verbit&kirjain=m">M</a></div>
								<div class="init"><a href="/ymmarra/index.php?moduli=verbit&kirjain=n">N</a></div>
								<div class="init"><a href="/ymmarra/index.php?moduli=verbit&kirjain=o">O</a></div>
								<div class="init"><a href="/ymmarra/index.php?moduli=verbit&kirjain=p">P</a></div>
								<div class="init"><a href="/ymmarra/index.php?moduli=verbit&kirjain=r">R</a></div>
								<div class="init"><a href="/ymmarra/index.php?moduli=verbit&kirjain=s">S</a></div>
								<div class="init"><a href="/ymmarra/index.php?moduli=verbit&kirjain=t">T</a></div>
								<div class="init"><a href="/ymmarra/index.php?moduli=verbit&kirjain=u">U</a></div>
								<div class="init"><a href="/ymmarra/index.php?moduli=verbit&kirjain=v">V</a></div>
								<div class="init"><a href="/ymmarra/index.php?moduli=verbit&kirjain=y">Y</a></div>
								<div class="init"><a href="/ymmarra/index.php?moduli=verbit&kirjain=Ä">Ä</a></div>
						</div>					</div>
				</td>
				<td>
					<div id="main-content">
						<div id="path">
							<a href=".">Etusivu</a> &gt; <a href="/ymmarra/index.php?moduli=verbit&kirjain=T">T</a>						</div>
													<h1>TAVOITELLA</h1>
						<table cellspacing="0" cellpadding="0" border="0">
							<tr>
								<td colspan="2" style="padding-bottom:10px;"><strong>Aktiivin indikatiivi</strong></td>
							</tr>
							<tr>
								<td><pre>PREESENS                   
minä      tavoittelen      
sinä      tavoittelet      
hän       tavoittelee      
me        tavoittelemme    
te        tavoittelette    
he        tavoittelevat    

PASSIIVI
          tavoitellaan     

IMPERFEKTI                 
         tavoittelin       
         tavoittelit       
         tavoitteli        
         tavoittelimme     
         tavoittelitte     
         tavoittelivat     

PASSIIVI
         tavoiteltiin      

PERFEKTI
olen     tavoitellut       
olet     tavoitellut       
on       tavoitellut       
olemme   tavoitelleet      
olette   tavoitelleet      
ovat     tavoitelleet      

PASSIIVI
on       tavoiteltu        

PLUSKVAMPERFEKTI
olin     tavoitellut       
olit     tavoitellut       
oli      tavoitellut       
olimme   tavoitelleet      
olitte   tavoitelleet      
olivat   tavoitelleet      

PASSIIVI
oli      tavoiteltu        
</pre></td>
								<td>&nbsp;&nbsp;&nbsp;</td>
								<td><pre>      KIELTOMUOTO
      en        tavoittele
      et        tavoittele
      ei        tavoittele
      emme      tavoittele
      ette      tavoittele
      eivät     tavoittele


      ei        tavoitella

   
      en        tavoitellut
      et        tavoitellut
      ei        tavoitellut
      emme      tavoitelleet
      ette      tavoitelleet
      eivät     tavoitelleet


      ei        tavoiteltu


      en      ole tavoitellut
      et      ole tavoitellut
      ei      ole tavoitellut
      emme    ole tavoitelleet
      ette    ole tavoitelleet
      eivät   ole tavoitelleet


       ei      ole tavoiteltu


     en    ollut  tavoitellut
     et    ollut  tavoitellut
     ei    ollut  tavoitellut
     emme  olleet tavoitelleet
     ette  olleet tavoitelleet
     eivät olleet tavoitelleet


     ei    ollut  tavoiteltu
</pre></td>
							</tr>
						</table>
						<table cellspacing="0" cellpadding="0" border="0">
							<tr>
								<td colspan="2" style="padding-bottom:10px;"><strong>Aktiivin konditionaali</strong></td>
							</tr>
							<tr>
								<td><pre>PREESENS
minä     tavoittelisin     
sinä     tavoittelisit     
hän      tavoittelisi      
me       tavoittelisimme   
te       tavoittelisitte   
he       tavoittelisivat   

PASSIIVI
         tavoiteltaisiin   

PERFEKTI
olisin   tavoitellut       
olisit   tavoitellut       
olisi    tavoitellut       
olisimme tavoitelleet      
olisitte tavoitelleet      
olisivat tavoitelleet      

PASSIIVI
olisi    tavoiteltu        
</pre></td>
								<td>&nbsp;&nbsp;&nbsp;</td>
								<td><pre> 
    en          tavoittelisi
    et          tavoittelisi
    ei          tavoittelisi
    emme        tavoittelisi
    ette        tavoittelisi
    eivät       tavoittelisi


    ei          tavoiteltaisi


   en olisi    tavoitellut
   et olisi    tavoitellut
   ei olisi    tavoitellut
   emme olisi  tavoitelleet
   ette olisi  tavoitelleet
   eivät olisi tavoitelleet


   ei olisi     tavoiteltu
</pre></td>
							</tr>
						</table>
						<table cellspacing="0" cellpadding="0" border="0">
							<tr>
								<td colspan="2" style="padding-bottom:10px;"><strong>Aktiivin potentiaali</strong></td>
							</tr>
							<tr>
								<td><pre>PREESENS
minä     tavoitellen       
sinä     tavoitellet       
hän      tavoitellee       
me       tavoitellemme     
te       tavoitellette     
he       tavoitellevat     

PASSIIVI
         tavoiteltaneen    

PERFEKTI
lienen   tavoitellut       
lienet   tavoitellut       
lienee   tavoitellut       
lienemme tavoitelleet      
lienette tavoitelleet      
lienevät tavoitelleet      

PASSIIVI
lienee   tavoiteltu        
</pre></td>
								<td>&nbsp;&nbsp;&nbsp;</td>
								<td><pre> 
      en          tavoitelle
      et          tavoitelle
      ei          tavoitelle
      emme        tavoitelle
      ette        tavoitelle
      eivät       tavoitelle


      ei           tavoiteltane


      en    liene tavoitellut
      et    liene tavoitellut
      ei    liene tavoitellut
      emme  liene tavoitelleet
      ette  liene tavoitelleet
      eivät liene tavoitelleet


      ei    liene tavoiteltu
</pre></td>
							</tr>
						</table>
						<table cellspacing="0" cellpadding="0" border="0">
							<tr>
								<td colspan="2" style="padding-bottom:10px;"><strong>Aktiivin imperatiivi</strong></td>
							</tr>
							<tr>
								<td><pre>PREESENS

(sinä)   tavoittele        
(hän)    tavoitelkoon      
(me)     tavoitelkaamme    
(te)     tavoitelkaa       
(he)     tavoitelkoot      

PASSIIVI
         tavoiteltakoon    

PERFEKTI

ole      tavoitellut       
olkoon   tavoitellut       
olkaamme tavoitelleet      
olkaa    tavoitelleet      
olkoot   tavoitelleet      

PASSIIVI

olkoon   tavoiteltu        
</pre></td>
								<td>&nbsp;&nbsp;&nbsp;</td>
								<td><pre> 

      älä         tavoittele
      älköön      tavoitelko
      älkäämme    tavoitelko
      älkää       tavoitelko
      älkööt      tavoitelko


      älköön      tavoiteltako



   älä ole       tavoitellut
   älköön olko   tavoitellut
   älkäämme olko tavoitelleet
   älkää olko    tavoitelleet
   älkööt olko   tavoitelleet



   älköön olko    tavoiteltu
</pre></td>
							</tr>
						</table>
						<table cellspacing="0" cellpadding="0" border="0">
							<tr>
								<td colspan="2" style="padding-bottom:10px;"><strong>Verbin nominaalimuodot</strong></td>
							</tr>
							<tr>
								<td><pre>I INFINITIIVI              

Lyhyempi muoto:            
         tavoitella        

Pitempi muoto:             
         tavoitellakseni   
         tavoitellaksesi
         tavoitellakseen
         tavoitellaksemme
         tavoitellaksenne
         tavoitellakseen

III  INFINITIIVI           

inessiivi    tavoittelemassa 
elatiivi     tavoittelemasta 
illatiivi    tavoittelemaan 
adessiivi    tavoittelemalla
abessiivi    tavoittelematta 
instruktiivi tavoitteleman 
                           
Passiivi
instruktiivi tavoiteltaman 
                           
                           
</pre></td>
								<td>&nbsp;&nbsp;&nbsp;</td>
								<td><pre> II INFINITIIVI

inessiivi    tavoitellessa
instruktiivi tavoitellen

Passiivi
inessiivi    tavoiteltaessa






     IV INFINITIIVI

   nominatiivi  tavoitteleminen
   partitiivi   tavoittelemista
       

   I PARTISIIPPI 
     aktiivi      tavoitteltava
     passiivi     tavoiteltava

     II PARTISIIPPI 
     aktiivi      tavoitellut
     passiivi     tavoiteltu
</pre></td>
							</tr>
						</table>

					</div>
				</td>
			</tr></table>		</div>
		<div id="footer"><a href="http://www.oph.fi/"><img src="i/oph_logo_ymmarrasuomea.gif" width="157" height="35" alt="OPH" /></a></div>
	</div>
</body>
</html>
